臺灣高等法院臺中分院刑事判決　　 100年度交上訴字第1143號
上　訴　人
即　被　告　楊德輝
　　　　　　詹奇錦
上列上訴人因公共危險等案件，不服臺灣苗栗地方法院100年度
交訴字第14號中華民國100年4月27日第一審判決（起訴案號：臺
灣苗栗地方法院檢察署100年度偵字第1485號），提起上訴，本
院判決如下：
    主  文
上訴駁回。
    理  由
一、按依刑事訴訟法第350條、第361條、第362條、第367條規定
    ，不服地方法院之第一審判決而上訴者，須提出上訴書狀，
    並應敘述具體理由，為上訴必備之程式；其所提出之書狀未
    敘述上訴理由，或僅曾以言詞陳述上訴理由者，均應於上訴
    期間屆滿後20日內補提理由書於第一審法院。第一審法院經
    形式審查，認逾期未補提上訴理由者，應定期間先命補正；
    逾期未補正者，為上訴不合法律上之程式，應以裁定駁回。
    倘已提出上訴理由，但所提非屬具體理由者，或已上訴但未
    提上訴理由，經審判長定期間補正仍未補正者，則應由第二
    審法院以上訴不合法律上之程式，判決駁回。而所謂具體理
    由，必係依據卷內既有訴訟資料或提出新事證，指摘或表明
    第一審判決有何採證認事、用法或量刑等足以影響判決本旨
    之不當或違法，而構成應予撤銷之具體事由，始克當之（例
    如：依憑證據法則具體指出所採證據何以不具證據能力，或
    依憑卷證資料，明確指出所為證據證明力之判斷如何違背經
    驗、論理法則）；倘僅泛言原判決認定事實錯誤、違背法令
    、量刑失之過重或輕縱，而未依上揭意旨指出具體事由，或
    形式上雖已指出具體事由，然該事由縱使屬實，亦不足以認
    為原判決有何不當或違法者（例如：對不具有調查必要性之
    證據，法院未依聲請調查亦未說明理由，或援用證據不當，
    但除去該證據仍應為同一事實之認定），皆難謂係具體理由
    ，俾與第二審上訴制度旨在請求第二審法院撤銷、變更第一
    審不當或違法之判決，以實現個案救濟之立法目的相契合，
    並節制濫行上訴（最高法院97年度台上字第892號刑事判決
    意旨參照）。
二、本件上訴人即被告楊德輝、詹奇錦分別具狀向原審法院提出
    上訴，核其等記載之上訴理由略為：
(一)、被告楊德輝部分：
１、案發當場，被告楊德輝並非立即驅車逃逸，而係下車關心對
    造及詢問對造陳佳伶是否受傷等詞，惟被告楊德輝因稍許酗
    酒又加肇事撞擊之故，腦內渾渾沌沌，因而向對造表示：「
    我頭痛的很，要先離開，我會賠償妳的損失」等語，同時留
    下自己手機號碼，始離現場，未知友人詹奇錦聞被告楊德輝
    酒駕自告奮勇願替被告楊德輝頂罪。事後第六日，被告楊德
    輝自己主動至苗栗縣頭份鎮尖山派出所自動澄清，當日開車
    者係自己，並作筆錄，承擔一切民、刑事責任，且被告楊德
    輝事後已與被害人以新台幣（下同）45,000元和解，被害人
    接受且同意不再追究被告楊德輝之責任。
２、被告楊德輝數年前的確有多次違法紀錄，但已痛改前非過正
    常生活，靠臨時工收入奉養父母，請體恤肇事後被告楊德輝
    之誠實及絕無肇事逃逸事實，量刑減判。
(二)、被告詹奇錦部分：被告詹奇錦犯後態度良好，與被害人和解
    ，因目前下定決心，痛改前非，原審判決量刑，認為太重。
三、本院查：
(一)、被告等因不服上開臺灣苗栗地方法院之第一審判決，而於前
    述時間具狀敘明理由向原審法院提起上訴，則依刑事訴訟法
    第361條第2項之規定、該條項立法修正理由及上開最高法院
    判決意旨，被告倘已提出上訴理由，但所提非屬具體理由者
    ，即應由第二審法院以上訴不合法律上之程式，以判決駁回
    之；且上訴理由之具體與否係屬第二審法院審查範圍，不在
    命補正之列（參見法院辦理刑事訴訟案件應行注意事項第
    162 點）。
(二)、經核上開被告等所提之上訴理由，要非屬所謂之具體理由（
    即必須依據卷內既有訴訟資料或提出新事證，具體指摘或表
    明第一審判決有何採證認事、用法或量刑等足以影響判決本
    旨之不當或違法，而構成應予撤銷之具體事由，始克當之【
    例如：依憑證據法則具體指出所採證據何以不具證據能力，
    或依憑卷證資料，明確指出所為證據證明力之判斷如何違背
    經驗、論理法則】，最高法院97年度臺上字第892號判決意
    旨參見）。而且，被告楊德輝、詹奇錦在原審100年4月13日
    準備程序及簡式審判程序（見原審卷第39頁、47頁背面）本
    即為全部認罪之陳述，復表明無證據調查（見原審卷第50頁
    背面），有原審各該準備程序及審判筆錄可稽。
(三)、被告楊德輝雖以前開理由，指摘原審判決不當，然被告楊德
    輝所犯如原審判決書所認定之犯罪事實（見原審判決書第1
    頁犯罪事實欄及其附件臺灣苗栗地方法院檢察署檢察官100
    年度偵字第1485號起訴書第1、2頁所載），業經原審依憑卷
    內證據，敘明認定事實及得心證之理由（詳見原審判決書第
    1 頁及所附上開起訴書第2頁所載）。至於，被告楊德輝上
    訴理由提及：肇事後下車，留下自己手機號碼給被害人陳佳
    伶，伊始離現場云云。然查，此部分業經被告楊德輝於警詢
    、偵訊供稱：伊一時緊張，未留下聯絡資料即先離開等語（
    見偵查卷第82、149頁），核與證人即被害人陳佳伶於警詢
    、偵訊中指證情節相符（見偵查卷第112、148頁），堪認原
    審認定被告楊德輝未留下電話，並肇事逃逸乙節屬實。被告
    楊德輝就此部分上訴理由，亦非本於案內具體之卷證資料，
    或提出其他新事證，以指摘或表明第一審判決有何採證認事
    、用法或量刑等足以影響判決本旨之不當或違法，而可構成
    應予撤銷之具體事由。
(四)、按刑事審判旨在實現刑罰權之分配的正義，故法院對有罪被
    告之科刑，應符合罪刑相當之原則，使輕重得宜，罰當其罪
    ，以契合社會之法律感情，此所以刑法第57條明定科刑時應
    審酌一切情狀，尤應注意該條所列10款事項以為科刑輕重之
    標準，俾使法院就個案之量刑，能斟酌至當。而量刑輕重係
    屬事實審法院得依職權自由裁量之事項，苟已斟酌刑法第57
    條各款所列情狀而未逾越法定刑度，不得遽指為違法（最高
    法院72年度台上字第6696號判例要旨參照）。被告楊德輝、
    詹奇錦雖均以原審量刑過重，為其等上訴理由。但查，原審
    判決就被告楊德輝、詹奇錦所為量刑，已詳細敘述其量刑理
    由（見原審判決書第1、2頁），原審在法定刑範圍內分別科
    處刑罰，並定其應執行刑，其所為量刑職權之行使，核無不
    合。
四、綜上所述，本院依形式上觀察，認原審判決認事用法並無違
    法或不當之處，量刑亦屬妥適，被告等2人之上訴理由，均
    非本於案內具體之卷證資料，或提出其他新事證，以指摘或
    表明第一審判決有何採證認事、用法或量刑等足以影響判決
    本旨之不當或違法，而可構成應予撤銷之具體事由，即非前
    開說明所謂之具體理由，則揆諸前開最高法院判決之意旨，
    及依「程序優先於實體」之刑事訴訟法原則，本件上訴即不
    合法定上訴程式，而應予駁回，並不經言詞辯論為之。
據上論斷，應依刑事訴訟法第367條前段、第372條，判決如主文
。
中    華    民    國   100    年    6     月    7     日
            刑事第九庭    審判長法  官  江  德  千
                                法  官  賴  妙  雲
                                法  官  陳  宏  卿
以上正本證明與原本無異。
被告楊德輝肇事逃逸罪部分，得上訴。
其餘部分，不得上訴。
得上訴部分，如不服本判決應於收受送達後10日內向本院提出上
訴書狀，其未敘述上訴之理由者，並得於提起上訴後10日內向本
院補提理由書（均須按他造當事人之人數附繕本）「切勿逕送上
級法院」。

                                書記官  林  振  甫
中    華    民    國   100    年    6     月    7     日
【附錄本案論罪科刑法條全文】
刑法第164 條
藏匿犯人或依法逮捕拘禁之脫逃人或使之隱避者，處 2 年以下
有期徒刑、拘役或 5 百元以下罰金。
意圖犯前項之罪而頂替者，亦同。
刑法第185 條之3
服用毒品、麻醉藥品、酒類或其他相類之物，不能安全駕駛動力
交通工具而駕駛者，處 1 年以下有期徒刑、拘役或科或併科 15
萬元以下罰金。
刑法第185 條之4。
駕駛動力交通工具肇事，致人死傷而逃逸者，處 6 月以上 5 年
以下有期徒刑。